臺灣雲林地方法院刑事判決　　　　　　　 96年度易字第662號
公　訴　人　臺灣雲林地方法院檢察署檢察官
被　　　告　乙○○
上列被告因竊盜案件，經檢察官提起公訴（96年度偵字第4621號）
，本院判決如下：
    主  文
乙○○竊盜，未遂，處罰金新台幣壹仟元，如易服勞役，以新台
幣壹仟元折算壹日；又攜帶兇器竊盜，處有期徒刑陸月，如易科
罰金，以新台幣壹仟元折算壹日。
    事  實
一、乙○○意圖為自己不法所有，分別於(一)民國96年7 月31日下
    午6 時20分許，在雲林縣北港鎮○街里○○路516 號附近，
    趁四下無人之際，徒手破壞甲○○所營「北港汽車貨運公司
    」所有車牌號碼GM-921號大貨車上蓄電池之螺絲（毀損部分
    未據告訴），未及竊取該蓄電池得手，即為甲○○發現，乙○○乃騎乘車牌號碼UPP-802 號機車逃逸而未遂。(二)復另行
    起意，於96年8 月7 日清晨某時，在雲林縣北港鎮○○里○○路與民有路口，攜帶對人之生命、身體安全構成威脅，客
    觀上具危險性之鐵製扳手，竊取丙○○所有車牌號碼582-GM
    號大貨車上之蓄電池2 顆（價值約新台幣《下同》8,000 元
    ），得手後，以600 元之代價，販賣與姓名、年籍不詳之遊
    動資源回收商，所得贓款已花用殆盡。嗣經甲○○及丙○○
    報警處理，為警循線查獲，始知上情。
二、案經雲林縣警察局北港分局報告臺灣雲林地方法院檢察署檢
    察官偵查起訴。
    理  由
壹、就程序部分：
一、本件為刑事訴訟法第376 條第1 款、第2 款所列案件，依同
    法第284 條之1 規定，由法官獨任審判，先予敘明。
二、按被告以外之人於審判外之陳述，雖不符前4 條（指法定具
    有證據能力之證據）之規定，而經當事人於審判程序同意作
    為證據，法院審酌該言詞陳述或書面陳述作成時之情況，認
    為適當者，亦得為證據。當事人、代理人或辯護人於法院調
    查證據時，知有第159 條第1 項不得為證據之情形，而未於
    言詞辯論終結前聲明異議者，視為有前項之同意。刑事訴訟
    法第159 條之5 定有明文。本案被告乙○○對被害人丙○○
    於警詢之供述，同意作為證據；另對被害人甲○○於檢察官
    訊問時之供述、員警製作之職務報告（包括所附失竊地點相
    關位置之現場圖及照片）、被害人甲○○、丙○○各自所有
    上開大貨車之外觀照片，以及經被害人甲○○、丙○○簽名
    指認之被告照片，暨其等於案發當日所見被告騎用之機車照
    片等言詞及書面陳述，於本院言詞辯論終結前，被告均未爭
    執無證據能力，依上開規定，即視為被告亦同意作為證據。
    本院審酌上開言詞及書面陳述作成時之情況，均無不適當之
    情事。是就上述被告以外之人於審判外之言詞及書面陳述，
    自均具有證據能力。
貳、就認定犯罪成立部分：
一、訊據被告乙○○，就犯罪事實(一)部分，矢口否認犯罪，辯稱
    ：其當時係前往該處找尋綽號「大胖」之友人，因朋友不在
    家，乃於該地水溝旁解尿後離去，並未有著手竊取蓄電池之
    情事；就犯罪事實(二)部分，雖坦承竊取蓄電池2 顆，並已賣
    予姓名、年籍不詳之遊動資源回收商，惟辯稱：其係徒手竊
    取，並未攜帶扳手等語置辯。
二、經查：
  (一)就犯罪事實(一)部分：
  1.業據證人甲○○於檢察官訊問時，結證稱：案發當時伊要上
    車拿東西，被告原在蓄電池旁，看到伊後，即往車後走，繞
    了一圈，朝車頭方向往大馬路走去；經於附近尋找被告未著
    ，再回到貨車附近，見被告回來牽機車，伊質問被告在做什
    麼，被告就跑掉，伊有看見被告之機車車牌號碼；另伊所有
    大貨車上之蓄電池，雖未被偷走，但已被破壞等語（見偵查
    卷第40、42頁）。復有證人甲○○指認被告暨其當日所騎用
    機車之照片（見偵查卷第17至19頁），以及甲○○所有上開
    大貨車之照片（見偵查卷第20頁）等在卷可參（見偵查卷第
    20頁）。從被告看見證人甲○○後，卻往該大貨車後方走去
    ，並於躲開甲○○後，再回到該大貨車旁騎乘其留於現場之
    機車；且於甲○○質問後，隨即跑掉等可疑行跡；以及甲○○所有上開大貨車之蓄電池螺絲亦遭破壞等情觀之，堪信被
    告確已著手竊盜行為之實行，僅因被甲○○發現而未得手無
    訛。
  2.被告雖以上揭情詞置辯，惟就其所述解尿地點與上開GM-921
    號大貨車停放處間之距離，於偵查中，經檢察官指示警員吳
    茂榮會同被告前往該處丈量，經測得其距離為101 公尺，有
    該警員製作之職務報告在卷可參（見偵查卷第45頁），可見
    被告辯稱在大貨車旁解尿一節，為無可採；再參諸被告於檢
    察官訊問時，自承不知「大胖」之住址（見偵查卷第40頁）
    ，則被告又如何往訪「大胖」。是被告辯稱在該處找尋朋友
    ，而未有竊盜行為一節，實屬無稽，不足採信。
  (二)就犯罪事實(二)部分：
  1.被告已坦承於上揭時、地竊取蓄電池2 顆，並有被害人丙○○之指述（見偵查卷第10、11頁），及丙○○指認之被告照
    片，暨被告騎用之機車照片（見偵查卷第17至19頁），以及
    被害人丙○○所有之上開大貨車之照片（見偵查卷第15頁）
    等在卷可佐。被告上開自白核與事實相符，足堪採信。被告
    雖辯稱其本次犯行，並未持用扳手等語。惟就此部分，業據
    被告於警詢及檢察官訊問時，坦承有攜帶鐵製扳手無訛在卷
    （見偵查卷第6 、41頁）；並經本院於審理時，勘驗檢察官
    在96年10月1 日之訊問錄音內容，經勘驗結果，被告確實出
    於任意性坦承有攜帶鐵製扳手無誤，有本院之審判筆錄附卷
    可憑（見本院卷第18頁）。是被告於本院否認有攜帶鐵製扳
    手一情，洵屬卸責之詞。
  2.按刑法第321 條第1 項第3 款之攜帶兇器竊盜罪，係以行為
    人攜帶兇器竊盜為其加重條件，此所謂兇器，其種類並無限
    制，凡客觀上足對人之生命、身體、安全構成威脅，具有危
    險性之兇器均屬之（最高法院79年台上字第5253號判例參照
    ）。承上所述，本案被告攜帶前往竊取上開蓄電池之扳手，
    為鐵製材質，堪認該扳手質地堅硬。依社會一般觀念，已足
    以對人之生命、身體安全構成威脅，而在客觀上顯然具有危
    險性，是應屬兇器，可資認定。
  (三)綜上所述，本案事證明確，被告上開2 次竊盜犯行，均堪認
    定。
、就論罪科刑部分：
一、核被告就犯罪事實(一)部分所為，係犯刑法第320 條第3 項、
    第1 項之竊盜未遂罪；就犯罪事實(二)部分所為，係犯刑法第
    321 條第1 項第3 款之攜帶兇器竊盜罪。又被告就犯罪事實
    (一)部分，已著手於竊盜行為之實行而不遂，應依刑法第25條
    第2 項規定減輕其刑。再被告所犯2 次竊盜行為，犯意各別
    ，為數罪，應予分論併罰。
二、審酌被告現年28歲，正值青壯之年，不思以正途獲取財物，
    率爾竊取他人財物，無視法紀，侵害他人之財產權，以及其
    犯罪之手段、所生損害尚非重大，且被害人均表示就其等所
    受損害，不向被告求償（見偵查卷第9 、12頁）等一切情狀
    ，爰分別量處如主文所示之刑，以資懲儆，併分別諭知易服
    勞役及易科罰金之折算標準。
三、未經扣案之扳手，因無證據證明為被告所有，且亦無法證明
    仍然存在，爰不予宣告沒收。
據上論斷，應依刑事訴訟法第284 條之1 、第299 條第1 項前段
，刑法第320 條第1 項、第3 項、第25條第2 項、第42條第3 項
、刑法第321 條第1 項第3 款、第41條第1 項前段，刑法施行法
第1 條之1，判決如主文。
本案經檢察官蕭如娟到庭執行職務。
中　　華　　民　　國　　96　　年　　12　　月　　21　　日
                  刑事第三庭    法  官  陳銘壎
以上正本證明與原本無異。
如不服本判決，應於判決收受後10日內，向本院提出上訴狀（須
附繕本）。
                                書記官　魏輝碩
中　　華　　民　　國　　96　　年　　12　　月　　21　　日
附錄本案論罪科刑法條全文：
中華民國刑法第320條
意圖為自己或第三人不法之所有，而竊取他人之動產者，為竊盜
罪，處 5年以下有期徒刑、拘役或5 百元以下罰金。
意圖為自己或第三人不法之利益，而竊佔他人之不動產者，依前
項之規定處斷。
前二項之未遂犯罰之。
中華民國刑法第321條第1項
犯竊盜罪而有左列情形之一者，處6 月以上、5 年以下有期徒刑
：
一於夜間侵入住宅或有人居住之建築物、船艦或隱匿其內而犯之
  者。
二毀越門扇、牆垣或其他安全設備而犯之者。
三攜帶兇器而犯之者。
四結夥三人以上而犯之者。
五乘火災、水災或其他災害之際而犯之者。
六在車站或埠頭而犯之者。
